【裁判字號】    92,小上,41
【裁判日期】    920530
【裁判案由】    給付管理費
【裁判全文】
臺灣高雄地方法院民事判決  九十二年度小上字第四十一號
    上  訴  人  乙○○
    被  上訴人  青年商務大樓管理委員會
    法定代理人  甲○○
    訴訟代理人  丙○○
右當事人間請求給付管理費事件，上訴人對於中華民國九十二年一月十四日本院九十
二年度鳳小字第六號第一審判決提起上訴，本院判決如左：
    主  文
原判決關於命上訴人給付超過新台幣貳萬捌仟元部分，及該部分假執行之宣告暨除確
定部分外訴訟費用負擔之裁判均廢棄。
右開廢棄部分被上訴人在第一審之訴駁回。
第一（除確定部分外）、二審訴訟費用新台幣壹仟壹佰肆拾柒元由被上訴人負擔。
    事  實
甲、上訴人方面：
  一、聲明：求為判決如主文所示。
  二、陳述：除與原審判決書所載者相同茲予引用外，補稱：
      （一）其民國八十九年五月至九十年九月之管理費，每月新台幣（下同）一千
            八百元，共計三萬零六百元，已於九十一年十二月中旬繳交完畢。
      （二）該大樓九十年十月區分所有權人會議通過上訴人應繳納之管理費依每坪
            三十元計算，但主任委員將會議記錄改為九十年九月前按每坪三十元，
            十月後按每坪四十元計算。
      （三）上訴人為一樓住戶，面對青年二路有獨立出入門戶，並未經過管理室，
            亦未使用電梯。該大樓管理費百分之七十五用於支付管理員薪資，依使
            用者付費原則，上訴人之管理費仍應以每坪三十元計算。
      （四）又該大樓八十九年度區分所有權人會議因出席人數不足而流會，是該會
            議記錄係偽造，上訴人曾以存證信函向苓雅區公所聲請撤銷該決議。又
            上訴人從未擔任該大樓副主委，且上訴人於八十九年二月間以存證信函
            向主任委員提供該大樓規約遭拒絕等語。
  三、證據：
      援用原審之立證方法，另提出存證信函及回執二件為證，並聲請訊問證人李義
      風。
乙、被上訴人方面：
  一、聲明：求為判決駁回上訴，第一、二審訴訟費用由上訴人負擔。
  二、陳述：除與原審判決書所載者相同茲予引用外，補稱：
      （一）上訴人於起訴後確實已繳納八十九年五月至九十年九月之管理費三萬零
            六千元，尚欠九十年十月至九十一年九月之管理費未繳交。
      （二）上訴人一樓店鋪出租他人開設ＰＵＢ，依九十年度區分所有權人會議決
            議上訴人應裝設錄影機及加保大樓火災意外險，至今仍未履行等語。
  三、證據：均援用原審之立證方法。
    理  由
一、本件被上訴人起訴主張上訴人係青年商務大樓之區分所有權人，應按月繳交管理
    費，詎上訴人計積欠八十九年五月至九十一年九月之管理費共五萬九千四百元未
    清償，其中九十年九月份前之管理費以每坪三十元計算，十月份之後則以每坪四
    十元計算，屢經催討未獲置理，為此乃起訴請求上訴人如數給付等語（其中管理
    費二萬八千八百元部分經原審判命上訴人給付，未據上訴人聲明不服，已告確定
    ）。上訴人則以其已繳交八十九年五月至九十年九月之管理費共計三萬零六百元
    ，又其為一樓住戶，面對青年二路有獨立出入門戶，並未經過管理室，亦未使用
    電梯。該大樓管理費百分之七十五用於支付管理員薪資，依使用者付費原則，上
    訴人之管理費仍應以每坪三十元計算及該大樓八十九年度之區分所有權人會議紀
    錄係偽造等語資為抗辯。
二、被上訴人起訴主張之前開事實，業據其提出與所述相符之九十年度區分所有權人
    會議紀錄為證，且為上訴人所不爭執，自堪信為真實。惟上訴人抗辯其已於九十
    一年十二月間繳交三萬零六百元乙節，復為被上訴人所不爭執，自屬可信。從而
    被上訴人請求上訴人繳交前開數額之管理費，為無理由，不應准許。原審就此部
    分判命上訴人給付，並依職權為假執行之宣告，尚有未洽。上訴意旨指摘原判決
    此部分不當，求予廢棄改判，為有理由。爰由本院將原判決此部分予以改判如主
    文第二項所示。
三、至上訴人另抗辯其為獨立店鋪，不使用大樓電梯及管理室出入，又該大樓八十九
    年區分所有權人會議係偽造云云，固據其提出存證信函及回執二件為證。惟按「
    各區分所有權人按其共有之應有部分比例，對建築物之共用部分及其基地有使用
    收益之權。但另有約定者從其約定」、「共用部分、約定共用部分之修繕、管理
    、維護，由管理負責人或管理委員會為之。其費用由公共基金支付或由區分所有
    權人按其共有之應有部分比例分擔之。但修繕費係因可歸責於區分所有權人之事
    由所致者，由該區分所有權人負擔」、「前項共用部分、約定共用部分之管理、
    維護費用，區分所有權人會議或規約另有規定者，從其規定」，公寓大廈管理條
    例第九條第一項、同條例第十條第二項、第三項分別定有明文。查本件管理費既
    係有關於區分所有建築物共用部分之管理、維護所生費用，依前揭法律規定，被
    上訴人依區分所有權人大會決議定其分擔標準，請求同屬區分所有權人之上訴人
    繳納，並無不合。又上訴人就該大樓八十九年度區分所有權人會議紀錄係偽造乙
    節，僅提出存證信函及其回執二紙，未能提出其他具體事證以實其說，然該存證
    信函係上訴人單方製作，尚難以此即遽認定其抗辯為真實，附此敘明。
四、末按，於小額訴訟之上訴程序，法院為訴訟費用之裁判時，應確定其費用額，民
    事訴訟法第四百三十六條之十九第一項、第四百三十六條之三十二第一項規定甚
    明。本件第一（除確定部分外）、二審訴訟費用既認定應由被上訴人負擔，故被
    上訴人於一審支出之裁判費用三百三十七元（除確定部分外），上訴人所支出之
    第二審裁判費用五百零四元及送達費用預計為三百零六元，合計共一千一百四十
    七元，自應由被上訴人負擔。
五、據上論結，本件上訴為有理由，依民事訴訟法第四百三十六條之三十二第一項、
    第二項、第四百五十條、第七十八條、第四百三十六條之十九，判決如主文。
中      華      民      國    九十二    年      五      月     三十     日
                              臺灣高雄地方法院民事庭
~B審判長法官  陳嘉惠
~B法      官  藍家慶
~B法      官  胡宜如
右為正本係照原本作成。
本判決不得上訴。
中      華      民      國    九十二    年      五      月     三十     日
~B法院書記官  王世雄


司法院資訊處製作；財團法人民間司法改革基金會備份。
